臺灣新竹地方法院民事裁定  
111年度竹簡調字第606號
聲  請  人  洪翠娥  
上列聲請人即原告請求遷讓房屋等事件，本院裁定如下：
    主  文
聲請人即原告應於本裁定送達後十日內具狀補正下列事項，逾期
即駁回起訴：㈠具狀補正記載起訴狀上相對人即被告（范添丁之
繼承人）之姓名及住所或居所。㈡提出相對人即被告之被繼承人
范添丁除戶戶籍謄本、繼承系統表暨全體繼承人最新戶籍謄本（
記事欄不得省略）。㈢補繳視為調解聲請裁判費新臺幣1,000元）
。
    理  由
一、按按當事人書狀，應記載當事人姓名及住所或居所。民事訴
    訟法第116條第1項第1款定有明文。又提起民事訴訟應依民
    事訴訟法第77條之13或第77條之20第1項規定繳納裁判費，
    此亦為必須具備之程式。第按，原告之訴，有起訴不合程式
    或不備其他要件者，法院應以裁定駁回之。但其情形可以補
    正者，審判長應定期間先命補正。前二項情形，原告之訴因
    逾期未補正經裁判駁回後，不得再為補正。民事訴訟法第24
    9條第1項第6款、第3項亦定有明文。再按，核定訴訟標的之
    價額，以起訴時之交易價額為準。以一訴主張數項標的者，
    其價額合併計算之。民事訴訟法第77條之1第2項前段、第77
    條之2第1項前段亦分別定有明文。而附帶請求與主請求標的
    間須具有主從關係，且附帶請求係隨主訴訟標的之法律關係
    存在而發生者，始有民事訴訟法第77條之2第2項規定之適用
    （最高法院102年度第2次民事庭會議決議參照）。僅具有牽
    連關係者，尚非屬附帶請求。本件欠租非伴隨租賃物返還請
    求權之存在而發生，兩者亦無主從關係，其追償欠租部分即
    非屬附帶請求。（臺灣高等法院暨所屬法院109年法律座談
    會紀錄）。出租人依民法第455條前段規定租約終止後之租
    賃物返還請求權及民法第767條第1項規定，請求返還租賃物
    ，與其依約定之租金請求權，二者訴訟標的並不相同，且非
    同時存在，自無主從關係，該租金請求尚非返還租賃物之附
    帶請求，應與返還租賃物之訴訟標的合併計算其價額（最高
    法院107年度台抗字第897號裁定意旨參照）。
二、查本件聲請人即原告起訴未於起訴狀上記載相對人即被告之
    姓名及住所或居所（僅載為范添丁之繼承人），又於起訴狀
    上記載相對人即被告為范添丁之繼承人，然未提出相對人即
    被告之被繼承人范添丁除戶戶籍謄本、繼承系統表暨全體繼
    承人最新戶籍謄本；另聲請人即原告請求遷讓返還房屋，與
    請求給付積欠之租金、水電瓦斯費，二者訴訟標的不相同，
    亦無主從關係，該租金、水電瓦斯費請求尚非返還租賃物之
    附帶請求，自應合併計算二者訴訟標的價額。（至聲請人即
    原告請求不當得利部分，因屬附帶請求，則不併算其價額）
    。據此，聲請人即原告請求遷讓返還房屋部分，應以系爭房
    屋起訴時之客觀價額即房屋課稅現值新臺幣（下同）201,90
    0元核定之；另請求給付積欠租金、水電瓦斯費部分，則依
    聲請人即原告之請求102,000元核定之，二者合併計算，爰
    核定本件訴訟標的價額為303,900元，應徵視為調解聲請裁
    判費1,000元。茲限聲請人即原告應於本裁定送達後10日內
    補正如主文所示事項，如未依期補正，即駁回聲請人即原告
    之起訴，特此裁定。
中    華    民    國   111    年    10    月     21   日
                  新竹簡易庭    法  官  汪銘欽
以上正本證明與原本無異。
如不服本裁定關於核定訴訟標的價額部分，應於送達後10日內向
本院提出抗告狀，並繳納抗告費新臺幣1,000元；其餘部分，不
得抗告。
中    華    民    國   111    年    10    月     21   日
                                書記官  周育瑜